臺灣新竹地方法院民事裁定  
111年度監宣字第238號
聲  請  人  於吳美  

代  理  人  鄭羽秀律師
相  對  人  王吳秀鑾

關  係  人  王建興  

            王宗岳  

            王正義  

            王朝棟  


            王桂英  

上列當事人間聲請處分受監護人不動產事件，本院裁定如下：
    主  文
准聲請人處分受監護人王吳秀鑾（女，民國00年0月00日生，身
分證統一編號：Z000000000號）所有如附件所示之不動產，如有
取得款項，則應存入受監護人王吳秀鑾銀行帳號。
聲請程序費用新臺幣壹仟元由相對人負擔。
    理  由
一、聲請意旨略以：聲請人為相對人即受監護宣告人王吳秀鑾之
    監護人，因相對人年事已高 ，長期居於安養中心，未住居
    在如附件所示不動產。該不動產已逾50年屋齡，因久無人住
    居，已漸破敗，市價隨之減損。故相對人全數子女同意由關
    係人即相對人之四子以新臺幣200萬元承買，用以支付相對
    人安養中心費用、醫療等費用。故有處分相對人財產之必要
    ，爰聲請准予代相對人處分如附件所示之不動產等語。
　　
二、按監護人對於受監護人之財產，非為受監護人之利益，不得
    使用、代為或同意處分。監護人為下列行為，非經法院許可
    ，不生效力：一、代理受監護人購置或處分不動產。二、代
    理受監護人，就供其居住之建築物或其基地出租、供他人使
    用或終止租賃。民法第1101條第1、2項定有明文。又前揭規
    定於成年人之監護準用之，民法第1113條定有明文。
三、經查，聲請人主張之事實，有本院依職權調閱本院110年度
    監宣字第154號全卷在卷可參，堪信為真實。且依上開110年
    度監宣字第154卷內如附件所示不動產之之土地、建物謄本
    觀之，土地之面 積為85.26平方公尺，公告現場為12000元/
    平方公尺；建物完成日期為62年12月10日（見該卷陳證2、3
    ），且經關係人王建興等5人到庭表示同意，有本 111年7月
    26日筆錄在卷可參，爰認尚無不符，應予准許。
四、末按監護人應以善良管理人之注意，執行監護職務。又監護
    人於執行監護職務時，因故意或過失，致生損害於受監護人
    者，應負賠償之責。且法院於必要時，得命監護人提出監護
    事務之報告、財產清冊或結算書，檢查監護事務或受監護人
    之財產狀況。民法第1113條準用同法第1100條、第1109條第
    1 項、第1103條第2 項規定均有明定。本件聲請人處分相對
    人之不動產，就處分所得之金錢，應全數存入相對人帳號內
    妥適管理，不得挪為己用。
　　
五、爰裁定如主文。

中　　華　　民　　國　　111 　年　　8 　　月　　1　　日
               家事法庭  法　　　官 許翠玲
以上正本係照原本作成。
如對本裁定抗告，須於裁定送達後10日之不變期間內，向本院提
出抗告狀，並繳納抗告費新臺幣1,000元
中　　華　　民　　國　　111 　年　　7 　　月　　29　　日
                         書　記　官　邱文彬